臺北高等行政法院判決
　　　　　　　　　　　　　　　　　　 93年度訴字第03857號
　　　　　　　　　　　　　　　.
原　　　告　甲○○
　　　　　　乙○○
共　　　同
訴訟代理人　丁○○
被　　　告　法務部調查局
代　表　人　葉盛茂（局長）住同上
訴訟代理人　丙○○兼送達代收.
　　　　　　戊○○
上列當事人間因戒嚴時期人民受損權利回復條例事件，原告不服
法務部中華民國93年10月29日法訴字第0931700083號訴願決定，
提起行政訴訟。本院判決如下：
    主  文
原告之訴駁回。
訴訟費用由原告負擔。
    事  實
一、事實概要：緣原告之父親陳政敏於民國（下同）41年2月進
    入內政部調查局（45年4月後改隸司法行政部，69年8月改制
    為法務部調查局）服務，於56年9月9日調派代理副處長一職
    ，同年10月間經銓敘部審定准予試用，57年2月28日因涉嫌
    叛亂，經前臺灣警備總司令部（以下簡稱警備總部）羈押，
    並依法停職，58年9月20日前警備總部裁定交付感化3年，59
    年2月間被告以試用成績不合格，報經銓敘部函准停止試用
    登記，61年5月16日並奉行政院令核定免職。陳政敏於79年
    11月26日死亡。原告甲○○依戒嚴時期不當叛亂暨匪諜審判
    案件補償條例（以下簡稱補償條例）向財團法人戒嚴時期不
    當叛亂暨匪諜審判案件補償基金會（以下簡稱補償基金會）
    申請補償，經該會以92年10月3日（92）基修法戊字第5862
    號函予以補償，核發補償金新臺幣（下同）800,000元，嗣
    原告甲○○以其父親涉嫌叛亂一案既經「平反」，向被告申
    請補發陳政敏之薪津、眷補、保險金及退休金等權益，被告
    以93年6月16日調人壹字第09300224610號函（下稱原處分）
    予以駁回，原告甲○○不服，提起訴願，經遭駁回，遂提起
    本件行政訴訟，並追加乙○○為共同原告。
二、兩造聲明：
　(一)原告聲明求為判決：
    1.訴願決定及原處分均撤銷。
    2.被告應作成賠償原告退休金151,200元、保險金30,600元
     、房屋津貼255,000元、實物代金及補助金255,000元、薪
      津255,000元及精神慰藉金12,000,000元及退休金及保險
      金部分自61年5月16日起至94年12月31日止，按年息18%
      計算之利息；房屋津貼和實物代金部分自57年2月28日起
      至94年12月31日止，按年息18%計算之利息。
  (二)被告聲明求為判決：駁回原告之訴。
三、兩造之主張：
甲、原告主張之理由：
一、原告於91年12月12日向補償基金會申訴，經該會92年10月3
    日（92）基修法戊字第05862號函決定補償，足證當年前警
    備總部之「交付感化」裁定是不當的。而陳政敏遭免職完全
    是根據前警備總部之不當裁定，既然經補償基金會核定為不
    當裁定，則行政院的免職處分亦應為不當，應自動失效。
二、政府針對戒嚴時期叛亂、匪諜案的不當審判案件，成立補償
    基金會，凡被判刑確定並發監執行，嗣經補償基金會核准平
    反補償之人，皆可獲得金錢補償及名譽回復，若有其他損害
    ，尚可依其他法律求償。因此被告稱原告既已獲得補償基金
    會補償，就應結案，不能向被告求償，乃是錯誤的見解。又
    冤獄賠償，係指凡在判刑確定前，曾被檢調羈押偵訊之人，
    可申請賠償。至於「戒嚴時期人民受損權利回復條例」（以
    下簡稱回復條例），係針對公務人員、公職人員、教育人員
    在戒嚴時期，所遭受之損害，可向原任職機關求償。另外，
    曾任公務員者，原任職機關應給予退休金、保險金、薪津、
    眷補實物代金等等。
三、陳政敏於58年10月18日遭前警備總部裁定「交付感化3年」
    ，於61年5月16日經行政院令以「該員經適用不合格應予免
    職」，按其文意應為副處長試用不合格，應回任試用前之職
    務，而非「撤職」。另被告主張陳政敏未辦理退休，因此無
    法申請退休金及保險金，但是陳政敏係遭受軍法不當審判，
    導致無法任職，被告應積極回復陳政敏之相關權利，而非百
    般阻卻。
四、據被告稱陳政敏被送感化教育，而不知地址，無法送達，故
    以「公示送達」方式使免職令生效。然而原告認為被告之承
    辦人員明顯怠忽職守，未能及時處理，事後推卸責任。蓋因
    陳政敏遭前警備總部裁定感化，早有公函寄達，只需依照案
    號以電話查詢即可知道，怎能說不知何處，無從寄達，而且
    依法可送達前警備總部，由羈押處所之主管轉交，亦可寄送
    至戶籍地址。因此當初免職生效日期，應以嗣後陳政敏實際
    收到的日期為準，而非被告所稱公示送達日期為準。
五、陳政敏於41年進入被告機關服務，58年發生「叛亂案件」，
    陳政敏於79年病逝，原告質疑被告依據89年修正的回復條例
    及85年施行的回復條例施行細則，基於法律不溯既往原則之
    見解是否正確？假設可以引用回復條例及其施行細則，被告
    仍犯了以下錯誤：
  (一)查回復條例及其施行細則並無「應不得當事人之遺族申請回
    復本款資格」之記載。
  (二)依回復條例第3條第1項第1至3款規定，各種專門職業、技術
    、及教育人員之資格申請，是自本條例施行之日起2年內為
    之，但若為撫卹金、退休金或保險金領受人之資格申請，其
    時效為5年，非被告所說的2年。
  (三)依回復條例施行細則第11條第3項之規定，保險給付以其最
    後在保當月之保險俸（薪）給數額為計算給付標準，並依公
    教人員保險法第16條規定之給付月數發給。
  (四)依回復條例施行細則第12條第2項規定，撫卹金、退休金或
    保險金之回復，均依其在職時之最後職位計算，並自申請審
    定生效之日發給，絕非被告所稱依條文文義解釋，只能申請
    一個虛空的資格，不能實際領受，而被告及訴願機機關對於
    撫卹金、退休金或保險金的問題，不曾引用專門處理公務人
    員退休及保險事務的公務人員退休法及公教人員保險法，豈
    不怪哉？
六、依當時公務人員保險法第19條規定，被保險人有下列情形之
    一者，不予給付：(一)犯罪被執行死刑者。(二)因戰爭災害致成
    死亡或殘廢者。陳政敏未曾觸犯上述條款，為何遭扣發保險
    金？更何況在全部的保險金中有35%是陳政敏自費繳付，竟
    也被扣，而被告所依據的只是回復條例及其施行細則，但原
    告在前已對其正當性提出質疑。
七、依當時公務人員退休法第11條規定，有下列情形之一者，喪
    失其領受退休金之權利：(一)死亡。(二)奪公權終身者。(三)犯內
    亂罪外患罪經判決確定者。(四)喪失中華民國國籍者。而陳政
    敏也沒有前述之情事，因此被告擅自扣發亦屬違法。
八、陳政敏遭非法羈押長達1年餘，致產生損害，依民法第186條
    、第195條、國家賠償法相關規定及其他相關法律，提出求
    償項目及金額詳下：
  (一)退休金：自41年2月任職暫計至61年5月16日免職止，計20年
    3個月。按銓敘部核算42個基數。依當時公務人員退休法第6
    條之規定，領1次退休金者，本俸加1倍，陳政敏於58年之本
    俸為1,800元，加1倍為3,600元，因此應領總額為151,200元
    （3,600元×12）。
  (二)保險金：自47年1月29日公務人員保險法施行至58年5月1日
    停繳保費止，共繳費11年。按公保處核算，以本俸1,800元
    乘以基數，等於應領之保險金。依當時公務人員保險法第16
    條之規定，繳付保費滿5年者，給予5個月；繳付保費超過5
    年者，自第6年至第10年，每超過1年增給1個月；繳付保費
    超過10者，自第11年，每超過1年增給2個月。因此陳政敏應
    領保險金總額為30,600元（1,800元×17）。
  (三)房屋津貼：由於無法取得資料，暫按每月5,000元計算，自
    57年2月28日停職之日起至61年5月16日免職止，合計51個月
    ，總額為255,000元。
  (四)實物代金及補助費：同上，總額為255,000元
  (五)薪津：同上，總額為255,000元。
  (六)以上退休金、保險金部分，自61年5月16日起至94年12月31
    日止，按年息18%計算之利息；房屋津貼和實物代金部分，
    自57年2月28日起至94年12月31日止，按年息18%計算之利息
    。
  (七)精神慰撫金：12,000,000元。
乙、被告主張之理由：
一、原告不得援引補償條例及補償基金會之決定，要求補發陳政
    敏薪津等費用。蓋依補償條例第1條規定，適用該條例之條
    件，必須為戒嚴時期不當叛亂暨匪諜審判案件之受裁判者，
    於解嚴後不能獲得補償或救濟者，始能依法請求補償。而依
    照84年1月28日施行回復條例及85年2月14日施行回復條例施
    行細則，如當事人已於回復條例施行前死亡，申請回復資格
    之主體既已不存在，基於法律不溯及既往之法理，及已無向
    將來回復之可能與實益，即無回復條例之適用。查陳政敏業
    於79年11月26日死亡，又既未於該2年法定期間內申請回復
    資格，其法律時效業已消滅，自不生原告所謂「法律不溯既
    往原則」之問題。依前開說明，陳政敏既無申請回復其資格
    之可能，又無其遺族可代為行使申請權之規定，因此原告訴
    請回復其父親陳政敏之身分資格，辦理退休及請領保險給付
    ，即與法有違。
二、補償基金會決定予以原告補償金部分，被告無意見，但該補
    償金之審定，並非具撤銷前警備總部58年9月20日59年度裁
    字第24號裁定書（裁定陳政敏交付感化3年）、銓敘部59年
    5月23日（59）台為甄一字第06130號函（陳政敏停止試用）
    、行政院61年5月16日台61人政貳字第012816號令（陳政敏
    經試用不合格應予免職）及行政法院76年5月5日76年度裁字
    第259號裁定書（陳政敏請求補發薪津及退休金事件，裁定
    駁回）之效力，目前亦未有法令依據得逕以撤銷或變更上開
    裁定或命令。因此，陳政敏於61年因涉嫌叛亂案被行政院核
    定免職，已經不具公務人員身分，不得辦理退休，亦無法請
    求補發陳政敏薪津等費用。
三、陳政敏係於41年2月進入被告機關服務，46年4月至47年3月
    間因病辭職，47年3月26日重新任職後暫按照薦任2階7級支
    俸330元，57年2月28日因案停職，依規定每月發給陳政敏眷
    屬實物配給2大口及統一薪（簡任8級）之半數660元，61年5
    月奉行政院核定予以免職。另查陳政敏自73年8月接獲前警
    備總部裁定免予感化教育處分後，即以要求復職、補發免職
    後薪津、退休金等事由，不斷向相關機關投書陳情，提起訴
    願、再訴願、行政訴訟，均分別經法務部、行政院、行政院
    人事行政局及行政法院予以駁回在案。
四、至當年公務人員有關任免獎懲等人事命令係以發布為生效要
    件，非以送達（或公示送達）為生效要件；陳政敏因試用不
    合格經予免職，自應以行政院發布免職令之日為生效日期。
    此部分在前述行政法院裁定書、行政院76年1月27日台76訴
    字第1846號決定書等理由中，均已對於原告聲明予以駁回。
五、依銓敘部93年4月15日部退二字第0932348941號函釋示有關
    「已故人員於擔任公職期間，因涉叛亂罪嫌經判刑確定，經
    遺族平反回復名譽，其遺族可否請領其退休金及公保給付」
    之疑義，其內容以：「回復條例第3條第1項規定：『人民於
    戒嚴時期，因犯內亂罪、外患罪，經裁判確定．．．而喪失
    或被撤銷之下列資格，有向將來回復之可能者，得由當事人
    申請主管機關，依有關法令處理之．．．』揆其意旨並參照
    該條項各款之規定，其適用對象，似不包括該條例公布施行
    前已亡故者在內。另查該條例第3條業已明文規定：『．．
    ．有向將來回復之可能者，得由當事人申請主管機關，依有
    關法令處理之．．．。』故該回復之權利係屬當事人專屬權
    利，非可以繼承者。又查退休金係屬公法上之給付，非屬遺
    產，遺族不得繼承領取，且依84年7月1日修正施行之公務人
    員退休法第14條有關請領退休金之權利，不得扣押、讓與或
    供擔保之規定，遺族亦不得代為領取。由於回復條例係於84
    年1月28日公布施行，某甲於83年5月16日亡故，以其係於回
    復條例公布施行前即已亡故，依前開規定非屬該條例之適用
    對象，遺族無法依該條例規定請領其退休金及公保給付。」
    經查，陳政敏於79年11月26日亡故，基於上述說明，原告請
    求發給陳政敏之退休金、保險金、薪津及所謂「權益金」、
    「精神慰撫金」等一切費用項目及金額，不僅原告顯非具請
    領人之資格，其請求均無法律依據，純係原告片面錯誤引用
    相關法條，任加無理求償而已。
六、至於原告所稱回復撫卹金、退休金或保險金領受人之資格乙
    節，應係指申請回復權利之當事人原即具有支領退休金或撫
    卹金、保險金領受人資格者而言，惟查陳政敏係於61年5月
    16日被核定免職，並非已領受退休金、保險金之退休人員，
    且非現職人員，依當時公務人員退休法規定不得辦理退休手
    續。原告援引公務人員退休法規定，主張陳政敏本人並未喪
    失領受退休金之權利及請求回復撫卹金、退休金或保險金領
    受人之資格，顯係對公務人員退休法及回復條例第3條第1項
    第4款規定有所誤解。
七、原告主張依當時公務人員保險法第19條，陳政敏並無不予保
    險給付之原因，被告不應扣發其保險金（含保險人按月自繳
    35%保險費部分）乙節，經查陳政敏於47年9月1日參加公務
    人員保險，58年5月1日因案停職退保，依當時47年1月29日
    制定公布之公務人員保險法第28條第1項規定，依法停職時
    應暫予停保，並停繳保險費，復經確定免職者，溯自停保之
    月起終止其保險，並補辦退保手續，惟該法及相關法令均未
    有離職應予退費之規定，原告訴請被告補發陳政敏按月自繳
    35%保險費部分，於法未合。
八、按行政上之損失補償，乃指行政機關基於公益之目的，合法
    實施公權力，致人民之生命、身體或財產遭受損失，而予以
    適當補償之制度，與國家賠償係針對行政機關違法侵害行為
    所生之賠償責任，有所不同。換言之，亦即行政機關如有違
    法侵害行為，始生賠償責任之問題，否則行政機關之行為對
    人民所造成之損失，由國家給予合理之補償，即合於公平之
    原則。因而可知，本案原係「救濟補償」，而非「違法賠償
    」案件，被告秉持依法行政立場，自始即就陳政敏係涉嫌叛
    亂案依法免職人員，其已不具公務人員身分、當事人請求回
    復資格時效業已消滅之法令依據、補償基金會核發補償金之
    審定與前警備總司令部58年9月交付感化、行政法院76年5月
    5日駁回等裁定無涉等函復原告詳予說明。況補償基金會係
    依據前開補償條例設立，為專責辦理補償（非賠償）相關事
    宜之組織，其僅就個案是否補償及其補償金額予以審定、核
    發，尚無撤銷司法審判、行政裁定等公權力之法律效力及法
    源依據，審酌原告請求補發陳政敏退休金、保險金、房屋津
    貼、實物代金及補助費、精神慰撫金、薪津等費用，均無理
    由。
    理  由
一、按「人民於戒嚴時期，因犯內亂罪、外患罪，經裁判確定、
    或交付感化、或提起公訴、或通緝有案尚未結案而喪失或被
    撤銷之下列資格，有向將來回復之可能者，得由當事人申請
    主管機關，依有關法令處理之，其經准許者，溯自申請之日
    起生效：一、公務人員暨專門職業及技術人員考試及格之資
    格。二、任公務人員、教育人員及公職人員之資格。三、專
    門職業及技術人員執業之資格。四、為撫卹金、退休金或保
    險金領受人之資格。前項第1款及第3款之情形，並應依申請
    為考試及格證書及執業證書之補發。第1項第1款至第3款之
    申請，應自本條例施行之日起2年內為之。屬於第1項第2款
    所定喪失公務人員或教育人員任用資格者，得依現行公務人
    員或教育人員任用法律再任公務人員或教育人員。屬於第1
    項第4款所定原支（兼）領月退休金之退休公務人員、教育
    人員或其遺族喪失退休或撫卹給與領受人資格者，得向原服
    務機關提出回復領受人資格之申請。原服務機關應依現行公
    務人員及學校教職員退休、撫卹法律予以查證核轉主管機關
    辦理。前項申請權自本條例施行之日起，經過5年不行使而
    消滅。但因不可抗力之事由，致不能行使者，其時效自該申
    請權可行使時起算。」回復條例第3條訂有明文，其中第1項
    第2款規定之「任公務人員、教育人員及公職人員之資格」
    ，依條文第2項「屬於第1項第2款所定喪失公務人員或教育
    人員任用資格者，得依現行公務人員或教育人員任用法律再
    任公務人員或教育人員」之規定及回復條例施行細則第11條
    第1項「公務人員或教育人員具有本條例第3條第1項第2款情
    形，於本條例施行時，如已逾退休年齡不符現行公務人員、
    教育人員任用法律，無法再任者；或向原服務機關（構）、
    學校申請再任，而無適當職缺可供其再任者，得由當事人檢
    附證明文件向原服務機關（構）、學校申請核轉主管機關，
    依當時公務人員或教育人員資遣、退休及保險法令辦理資遣
    、退休及請領保險給付。」規定觀之，本款資格之回復，原
    則上應以該申請人仍得依現行公務人員或教育人員任用法律
    再任者為限，若當事人已逾退休年齡或無適當職缺可供回任
    ，則得申請辦理退休、資遣及請領保險給付，至當事人若已
    死亡，應不得由當事人之遺族申請回復本款資格，是回復條
    例所謂得申請回復受損之權利，須係有向將來回復之可能者
    ，且須由當事人依法向主管機關提出申請。且本款資格之回
    復，依該條例第3條第3項規定，應自該條例施行之日起2年
    內為之；至其中第1項第4款所稱「為撫卹金、退休金或保險
    金領受人之資格」，依條文文義解釋，申請人僅能申請回復
    領受「撫卹金」、「退休金」或「保險金」之資格，其他公
    法上之財產給付，不得依本款規定申請回復。且該款應係指
    對於已發生之撫卹金、退休金或保險金等公法上金錢債權之
    受領資格，若當事人根本不具請領撫卹金、退休金或保險金
    之權利，自無從依該款規定請求回復。
二、本件原告係陳政敏之遺族，陳政敏於56年9月9日調派代理被
    告副處長一職，56年10月間經銓敘部審定准予試用，57年2
    月28日因涉嫌叛亂，經前警備總部羈押，並依法停職，並經
    前警備總部裁定交付感化3年，59年2月間被告以陳政敏試用
    成績不合格，報經銓敘部函准停止試用登記，61年5月16日
    並奉行政院令核定免職。陳政敏於79年11月26日死亡。原告
    甲○○依補償條例向補償基金會申請補償，經該會予以補償
    ，核發補償金800,000元，嗣原告甲○○以其父親涉嫌叛亂
    一案既經「平反」，向被告申請補發陳政敏之薪津、眷補、
    保險金及退休金等權益，被告以原處分予以駁回，原告甲○
    ○不服，提起訴願，經遭駁回等情，有陳政敏之除戶謄本、
    原告之戶籍謄本、司法行政部調查局稿、司法行政部令、前
    警備總部裁定、行政院令、補償基金會函、原處分、法務部
    訴願決定書等件在卷可按，且為兩造所不爭，自堪信為真正
    。
三、本件原告雖為如事實欄之主張，惟查：
  (一)回復條例於84年1月28日公布施行，同條例施行細則於85年2
    月14日發布施行，按依民法第6條規定，人之權利能力，始
    於出生，終於死亡，如當事人已於回復條例施行前死亡，申
    請回復資格之主體既已不存在，基於法律不溯及既往之法理
    ，及已無向將來回復之可能與實益，即無回復條例之適用。
    查陳政敏業於回復條例公布施行前之79年11月26日即已死亡
    ，為兩造所不爭，且有陳政敏之除戶謄本在卷可按，則依前
    開說明，陳政敏本人既無法依回復條例規定向主管機關申請
    回復其原任公務人員資格而據以再任用、依法辦理退休之可
    能，自無從由其遺族請求回復陳政敏之公務人員資格而得據
    以請求其任公務員之薪津、眷補及退休金等給付。又回復條
    例對於公布施行前業已亡故之權利受損人，亦無溯及既往得
    予回復權利之規定，自亦無法由權利受損人之遺族繼承而溯
    及既往回復陳政敏之原任公務人員資格並辦理退休，因此原
    告訴請回復其父親陳政敏之公務員身分資格，辦理退休及請
    領保險給付云云，即屬與法有違。況陳政敏於61年5月16日
    奉行政院令核定免職時，不具請領撫卹金、退休金或保險金
    之資格，迄其79年11月26日亡故止，亦未依法復職辦理退休
    ，且陳政敏於其生前曾向被告申請復職，亦遭被告否准，經
    陳政敏提起行政訴訟復遭改制前行政法院駁回等情，有被告
    書函、行政法院裁定等件在卷可按。從而，依上可知，陳政
    敏於生前既已遭免職且未能復職，自難認其仍具有公務員之
    身分，而依前揭規定，原告自不得主張請領依陳政敏公務人
    員身分或依當時公務人員退休法及公務人員保險法等相關規
    定請求薪津、房屋津貼、實物代金及補助金、退休金、保險
    金等給付。則本件並無薪津、退休金、保險給付等權利受損
    應予回復之問題，故被告以原處分否准原告之請求，揆諸首
    揭規定，於法並無違誤。
  (二)次按補償條例第1條明定其立法宗旨為戒嚴時期不當叛亂暨
    匪諜審判案件之受裁判者，於解嚴後不能獲得補償或救濟，
    特制定補償條例補償之；而回復條例第1條規定之立法目的
    係為回復戒嚴時期人民受損之權利，二者規範之立法意旨及
    要件範圍均不相同。本件原告之父親陳政敏於回復條例公布
    施行前死亡，並無回復條例適用，與原告因遺族之身分依補
    償條例規定獲補償基金會決定准予補償之情形容有不同，原
    告自不得援引其業已依上開補償條例獲得補償即認有申請補
    發陳政敏薪津、保險金及退休金之給付權益。
  (三)至原告主張補償基金會業已決定核發陳政敏前遭警備總部裁
    定交付感化之補償金，足證當年警備總部之裁定有誤，銓敘
    部之「停止試用」函及行政院之「免職」令亦不能成立，被
    告應補發陳政敏薪津、眷補、保險金及退休金等一切「權益
    金」云云，惟查原告是否得回復陳政敏相關資格，應以原告
    之申請是否符合回復條例第3條所定要件而定，與補償基金
    會是否依補償條例決定補償無涉，已如前述。又原告主張回
    復撫卹金、退休金或保險金之申請，尚未逾回復條例所定5
    年法定期間一節，惟查，如前所述，原告之申請，不符回復
    條例第3條第1項第2款、第4款所定要件，故原告之請求有無
    逾法定時效乃與本案請求是否有理由無關，原告此一主張，
    尚屬誤解。
  (四)又原告主張依當時公務人員保險法第19條，陳政敏並無不予
    保險給付之原因，被告不應扣發其保險金（含保險人按月自
    繳35%保險費部分）云云，經查陳政敏於47年9月1日參加公
    務人員保險，58年5月1日因案停職退保，依當時47年1月29
    日制定公布之公務人員保險法第28條第1項規定，依法停職
    時應暫予停保，並停繳保險費，復經確定免職者，溯自停保
    之月起終止其保險，並補辦退保手續，惟該法及相關法令均
    未有離職應予退費之規定，原告訴請被告補發陳政敏按月自
    繳35%保險費部分，於法亦有未合。
四、綜上所述，原告之陳詞均不可採，被告否准原告申請陳政敏
    之薪津、退休金、保險金等給付之處分，揆諸首揭規定，並
    無違誤，訴願決定予以維持，亦無不合。原告徒執前詞，訴
    請撤銷，為無理由；至原告訴之聲明第2項之請求係以原告
    主張有理由為前提，被告之行政處分既無違法或無效之原因
    ，則原告請求被告為退休金、保險金、房屋津貼、實物代金
    及補助費、薪津等給付及其利息之請求以及精神慰藉金之請
    求，即無所附麗，應併予駁回。
五、本件事證已臻明確，兩造其餘攻擊防禦方法均與本件判決結
    果不生影響，故不逐一論述，併此敘明。
據上論結，本件原告之訴為無理由，爰依行政訴訟法第98條第3
項前段、第104條，民事訴訟法第85條第1項前段，判決如主文。
中　　華　　民　　國　　94　　年　　12　　月　　 8　　日
                       第一庭審判長法  官　姜素娥
                                   法  官  陳國成
                                   法  官  陳秀
上為正本係照原本作成。
如不服本判決，應於送達後20日內，向本院提出上訴狀並表明上
訴理由，如於本判決宣示後送達前提起上訴者，應於判決送達後
20日內補提上訴理由書（須按他造人數附繕本）。
中　　華　　民　　國　　94　　年　　12　　月　　 8　　日
 　　  　　　　　　　 　　  　     書記官  呂美玲
